【裁判字號】    97,交聲,3203
【裁判日期】    981231
【裁判案由】    交管條例聲異
【裁判全文】
臺灣板橋地方法院交通事件裁定        97年度交聲字第3203號
原處分機關  交通部公路總局臺北區監理所
異  議  人
即受處分人  甲○○
上列異議人即受處分人因違反道路交通管理處罰條例案件，不服
原處分機關於中華民國97年12月4 日所為之裁決處分（裁決書案
號：北監自裁字裁40-ZGA066027號），聲明異議，本院裁定如下
：
    主  文
異議駁回。
    理  由
一、聲明異議意旨略以：異議人即受處分人甲○○於民國97年4
    月15日上午7 時20分許，駕駛車牌號碼K7-5285 號自用小客
    車，在國道三號高速公路南下148.5 公里處、最高速限時速
    110 公里路段，以時速133 公里之車速行駛，超過最高速限
    23公里，經以測速照相儀器拍攝違規照片後，由內政部警政
    署國道公路警察局第七警察隊大甲分隊（下稱原舉發機關）
    警員逕行掣單舉發；惟異議人並未接獲本件舉發通知單，致
    遭裁處最高額罰鍰，實難甘服，爰依法聲明異議。
二、按汽車行駛於高速公路，不遵管制規則而有行車速度超過規
    定之最高速限行為者，處汽車駕駛人新臺幣（下同）3000元
    以上6000元以下罰鍰，並記違規點數1 點，道路交通管理處
    罰條例第33條第1 項第1 款、第63條第1 項第1 款分別定有
    明文。次按處理違反道路交通管理事件，有關文書送達之程
    序，依行政程序法之規定，違反道路交通管理事件統一裁罰
    基準及處理細則第5 條規定甚明；而行政程序法關於文書之
    送達，其第72條第1 項前段規定：「送達，於應受送達人之
    住居所、事務所或營業所為之。」第73條第1 項規定：「於
    應送達處所不獲會晤應受送達人時，得將文書付與有辨別事
    理能力之同居人、受僱人或應送達處所之接收郵件人員。」
    第74條則規定：「送達，不能依前二條規定為之者，得將文
    書寄存送達地之地方自治或警察機關，並作送達通知書兩份
    ，一份黏貼於應受送達人住居所、事務所、營業所或其就業
    處所門首，另一份交由鄰居轉交或置於該送達處所信箱或其
    他適當位置，以為送達。前項情形，由郵政機關為送達者，
    得將文書寄存於送達地之郵政機關。寄存機關自收受寄存文
    書之日起，應保存三個月。」
三、經查，異議人於97年4 月15日上午7 時20分許，駕駛車牌號
    碼K7-5285 號自用小客車，在國道三號高速公路南下148.5
    公里、最高速限時速110 公里路段，以時速133 公里之車速
    行駛，超過最高速限23公里，經以測速照相儀器拍攝違規照
    片後，由原舉發機關警員逕行掣單舉發之事實，有內政部警
    政署國道公路警察局公警局交字第ZGA066027 號舉發違反道
    路交通管理事件通知單1 紙、採證照片1 幀附卷可資佐證，
    且為異議人所不爭執；是異議人於前揭時、地駕駛汽車超過
    最高速限之違規行為，足堪認定。異議人雖以前揭情詞置辯
    ，惟前開舉發違反道路交通管理事件通知單（含採證照片）
    ，業經原舉發機關以掛號郵件送達臺北縣中和市○○路369
    巷36弄28號異議人住所，因未獲會晤本人，亦無受領文書之
    同居人、受僱人或應送達處所之接收郵件人員，乃於97年5
    月7 日寄存在中和中正路郵局，並作送達通知書兩份，一份
    黏貼於上址門首，另一份置於上址信箱或其他適當位置，以
    為送達，此有內政部警政署國道公路警察局送達證書1 紙存
    卷為憑，揆諸前揭行政程序法之規定，原舉發機關辦理寄存
    送達，符合法律規定之事由，亦合於法定應踐行之程序，難
    認有何違誤之處，其送達即屬適法，並生送達之效力；異議
    人徒以前詞置辯，尚無可採。原處分機關以異議人違反道路
    交通管理處罰條例第33條第1 項第1 款規定，裁處罰鍰6000
    元，並依同條例第63條第1 項第1 款規定，記違規點數1 點
    ，核無不當；本件異議為無理由，應予駁回。
據上論斷，應依道路交通案件處理辦法第19條，裁定如主文。
中    華    民    國    98    年    12    月    31    日
                  交通法庭  法  官  劉景宜
以上正本證明與原本無異。
如不服本裁定，得自收受送達之日起5 日內向本院提出抗告狀。
                            書記官  謝秀青
中    華    民    國    99    年    1     月    5     日

司法院資訊處製作；財團法人民間司法改革基金會備份。
